臺灣板橋地方法院刑事附帶民事訴訟判決
原　　　告　臺新國際商業銀行股份有限公司
法定代理人　丙○○
訴訟代理人　乙○○
被　　　告　甲○○
上列被告因違反電信法等案件（93年度訴字第1816號），經原告
提起附帶民事訴訟請求損害賠償，本院判決如下：
    主      文
被告應給付原告新臺幣肆拾伍萬仟元，及自民國九十三年十一
月十一日起至清償日止，按週年利率百分之五計算之利息。
本判決得假執行。
    事實及理由
一、原告起訴主張：被告意圖為自己不法所有之概括犯意，以其
    之前利用機會知悉訴外人許梅素、鍾乃康、林秋月（均為原
    告所核發信用卡之持卡人）之個人資料，即冒用其三人之名
    義，以電話向原告申請掛失補發信用卡並變更帳單寄送地址
    ，使原告誤認係真正持卡人許梅素、鍾乃康、林秋月申請掛
    失補發，而將補發之信用卡及預借現金密碼函寄送至被告所
    變更之地址，被告收送後，隨即以電話開卡使用，並持原告
    所補發之信用卡利用信用卡預借現金功能，將該信用卡插入
    提款機，並輸入預借現金密碼之不正方法，使提款機誤以為
    係真正持卡人之預借現金，而同意給付被告合計新臺幣（下
    同）453,000 元，造成原告受有損害，爰依侵權行為之法律
    關係，請求被告給付453,000 元，及自起訴狀繕本送達被告
    之翌日起至清償日止，按週年利率百分之五計算之利息。
二、被告當庭認諾原告全部之請求。
三、法院之判斷：
  (一)經查：原告前開主張之事實，業據被告當庭自認無誤，且經
    證人許梅素、林秋月、鍾乃康於刑事案件之警詢、偵查中證
    述明確，復有傳真查詢國內各類掛號郵件查單3 紙、臺新銀
    行損失明細1 紙、聲明書4 紙、臺新銀行電腦列印變更信用
    卡資料查詢表3 件、臺新銀行信用卡持卡人許梅素冒用明細
    1 紙、未結帳交易明細2 紙、授權交易列示表2 紙、大宗掛
    號函件執據聯3 紙附卷可稽，自堪信為真實。又民事訴訟法
    有關本於認諾判決之規定，雖於刑事訴訟法並未定有準用之
    明文，惟被告既於本院審理時當庭表示願意賠償原告全部損
    害而認諾原告之請求，本院雖無從為認諾之判決，惟核被告
    之意，亦足認係對原告主張之事實為自認之意，併此指明。
  (二)按因犯罪而受損害之人，於刑事訴訟程序得附帶提起民事訴
    訟，對於被告及依民法負賠償責任之人，請求回復其損害；
    其請求之範圍，依民法之規定，刑事訴訟法第487條定有明
    文。次按因故意或過失，不法侵害他人之權利者，負損害賠
    償責任，民法第184條第1項前段亦有明文。查被告故意冒用
    他人名義向原告申請補發信用卡，再持以盜刷預借現金，致
    原告受有損害（已如前述），是原告主張被告應負侵權行為
    損害賠償責任，洵屬正當。
  (三)從而，原告依侵權行為之法律關係，請求被告給付453,000
    元，及自93年11月11日（即起訴狀繕本送達被告之翌日）起
    至清償日止，按週年利率百分之五計算之法定遲延利息，為
    有理由，應予准許。又本判決所命被告給付之金額未逾50萬
    元，應依職權宣告假執行。另訴訟費用並未在刑事訴訟法第
    491 條準用之列，本院毋庸依職權併為訴訟費用之裁判，附
    此敘明。
四、據上論結，本件原告之訴為有理由，應依刑事訴訟法第502
    條第2項、第491條第10款，民事訴訟法第389條第1 項第5
    款，判決如主文。
中　　華　　民　　國　　94　　年　　9 　　月　　2 　　日
    　　　　      刑事第三庭    法  官  鄧雅心
以上正本證明與原本無異。
對於本判決如有不服，應於送達後10日內，向本院提出上訴狀，
但非對刑事訴訟之判決有上訴時，不得上訴。
                                書記官　黃美雲
中　　華　　民　　國　　94　　年　　9 　　月　　2 　　日
